臺灣高等法院刑事裁定
                                     110年度聲字第4562號
聲  請  人  臺灣高等檢察署檢察官
受  刑  人  王大地



上列聲請人因受刑人數罪併罰有二裁判以上，聲請定其應執行之
刑（聲請案號：110年度執聲字第2058號），本院裁定如下：
    主  文
王大地犯如附表所示各罪所處之刑，應執行有期徒刑拾年。
    理  由
一、聲請意旨略以：受刑人王大地因違反毒品危害防制條例等數
    罪，先後經判決確定如附表，經其請求檢察官聲請定執行刑
    ，爰依刑事訴訟法第477條第1項、刑法第50條第2項、第51
    條第5款規定聲請裁定。
二、按裁判確定前犯數罪者，併合處罰之。但有下列情形之一者
    ，不在此限：㈠得易科罰金之罪與不得易科罰金之罪。㈡得易
    科罰金之罪與不得易服社會勞動之罪。㈢得易服社會勞動之
    罪與不得易科罰金之罪。㈣得易服社會勞動之罪與不得易服
    社會勞動之罪。前項但書情形，受刑人請求檢察官聲請定應
    執行刑者，依刑法第51條規定定之。數罪併罰有二裁判以上
    者，應依第51條之規定，定其應執行之刑，同法第50條、第
    53條分別定有明文。準此，合於數罪併罰之數罪，其中有得
    易科罰金之罪與得易服社會勞動之罪，及不得易科罰金之罪
    ，須經受刑人請求檢察官聲請，始得依刑法第51條第5款之
    規定定其應執行之刑。
三、經查，本件受刑人因於附表所示日期，犯如附表所示十二罪
    ，先後經臺灣臺北地方法院、臺灣新北地方法院及本院判處
    如附表所示之刑，均經分別確定在案。而附表所示各罪，其
    犯罪時間均在附表編號1所示裁判確定日前，本院並為各該
    犯罪事實之最後事實審法院，有上開判決書及本院被告前案
    紀錄表在卷可稽。另受刑人所犯如附表編號1、4、5、7所示
    得易科罰金之罪，附表編號8、9所示得易服社會勞動之罪，
    與附表編號2、3、6、10至12所示不得易科罰金之罪，有刑
    法第50條第1項但書所列情形，經受刑人請求檢察官聲請定
    其應執行之刑，有臺灣臺北地方檢察署依102年1月23日修正
    之刑法第50條調查受刑人是否聲請定應執行刑調查表附卷可
    佐。是檢察官聲請就受刑人所犯附表所示各罪所處之刑，定
    其應執行之刑，本院審核認為正當。經徵詢受刑人意見，考
    量受刑人所犯數罪之罪質、非難程度之異同，暨上揭犯罪反
    應出之人格特性及部分罪刑先前已定之執行刑，並權衡其行
    為責任與整體刑法目的及相關刑事政策等因素，定其應執行
    刑如主文所示。
四、據上論斷，應依刑事訴訟法第477條第1項，刑法第50條第2
    項、第53條、第51條第5款，裁定如主文。 　　
中　　華　　民　　國　　110 　年　　12　　月　　23　　日
                  刑事第三庭    審判長法　官  張惠立  
                                      法　官  劉兆菊
                                      法　官  廖怡貞
以上正本證明與原本無異。
如不服本裁定，應於收受送達後五日內向本院提出抗告狀。
                                      書記官  劉芷含
中　　華　　民　　國　　110 　年　　12　　月　　23　　日

附表：受刑人王大地定應執行刑案件一覽表
編號  罪  名 宣 告 刑 犯罪日期 偵查機關案號 最後事實審法院案號 判決日期  確定判決法院案號 確定日期 易科罰金  備  註 1 施用第二級毒品 有期徒刑5月 107年8月3日上午6時許 臺灣臺北地方檢察署107 年度毒偵字第3416號 臺灣臺北地方法院107年度審訴字第1174號 108年1月31日 臺灣臺北地方法院107年度審訴字第1174號 108年2月24日  是  2 施用第一級毒品 有期徒刑10月 107年8月3日上午7時許       否  3 施用第一級毒品 有期徒刑8月 107 年10月30日中午某時許 臺灣臺北地方檢察署107 年度毒偵字第4812號 臺灣臺北地方法院107年度審訴字第1291號 108年2月20日 臺灣臺北地方法院107年度審訴字第1291號 108年3月12日  否  4 施用第二級毒品 有期徒刑5月 107 年10月28日上午7時許       是  5 施用第二級毒品 有期徒刑5月 107年6月11日或6月12日中午某時 臺灣新北地方檢察署107 年度毒偵字第4988號 臺灣新北地方法院107年度簡字第9010號 108年1月3日 臺灣新北地方法院107年度簡字第9010號 108年6月26日  是  6 施用第一級毒品 有期徒刑8月 108年2月13日上午8時許 臺灣臺北地方檢察署108 年度毒偵字第840號 臺灣臺北地方法院108年度審訴字第1066號 108 年12月26日 臺灣臺北地方法院108年度審訴字第1066號 109年1月4日  否  7 施用第二級毒品 有期徒刑5月 108年2月13日下午4 時採尿前96小時內某時       是  8 轉讓禁藥 有期徒刑4月 107年6月7日 臺灣臺北地方檢察署107 年度偵字第18837 、21203 、21539號 臺灣臺北地方法院108年度訴字第314號 109 年11月27日 臺灣臺北地方法院108年度訴字第314號 110年3月3日  否 經臺灣臺北地方法院以108年度訴字第314號判決定應執行有期徒刑6月 9 轉讓禁藥 有期徒刑4月 107年7月6日       否  10 販賣第二級毒品 有期徒刑3年9月 107年6月12日  臺灣高等法院110 年度上訴字第144號 110年5月4日 最高法院110 年度台上字第5906號 110 年10月28日  否 經臺灣高等法院以110 年度上訴字第144 號判決定應執行有期徒刑8年8月 11 販賣第二級毒品 有期徒刑8年4月 107年6月11日       否  12 販賣第二級毒品 有期徒刑8年 107年7月1日       否